Minutes et répertoires du notaire François CRESPIN, 9 janvier 1643 - 14 juin 1651 (étude XXXVI)
Archives nationales
- Minutes de François CRESPIN, 9 janvier 1643 - 1651; MC/ET/XXXVI/175 - MC/ET/XXXVI/185
  - Minutes. 1646, MC/ET/XXXVI/180
    - BALSAC D'ILLIERS (Léon de) § Déclaration de Léon de BALSAC D'ILLIERS par la quelle il reconnaît qu'il est propriétaire de l'Ile Louviers à Paris, 27 juillet 1646; MC/ET/XXXVI/180
      déclaration; Balzac d'Illiers, Léon de
    - BOUTIN (Nicolas) menuisier § Contrat d'apprentissage de Jean Esneau natif de Vernou, chez Gaspard Vaniel maître peintre et marchand privilégié la Cour demeurant rue Saint-Martin, 17 septembre 1646; MC/ET/XXXVI/180
      contrat d'apprentissage; Boutin, Nicolas
    - MENUISIER BOUTIN Nicolas § Contrat d'apprentissage, 17 septembre 1646; MC/ET/XXXVI/180
    - ROBELOT Jacques b. de Paris § Inventaire après décès de Jacques ROBELOT à la requête de Marie Leclerc sa veuve, en une maison rue Saint-Denis, 19 septembre 1646; MC/ET/XXXVI/180
    - GERMAIN Jeanne veuve Charbo, § Inventaire après décès de Jeanne GERMAIN à la requête de ses enfants, 18 octobre 1646; MC/ET/XXXVI/180; 3 ff; 4 tableaux
    - BAS de SOIE marchand LE MOYNE Daniel § Contrat de mariage, 28 octobre 1646; MC/ET/XXXVI/180
    - LE MOYNE Daniel marchand de bas de soie demeurant rue Saint-Germain-l'Auxerrois § Contrat de mariage de Daniel LE MOYNE avec Jeanne Du Pesne, veuve de Nicolas Doussin, racouvreur de bas, 28 octobre 1646; MC/ET/XXXVI/180
    - Mise en apprentissage de Jean Esneau, natif de Vernon, fils de Nicolas Esneau et Elizabeth Robiot, par Nicolas Boutin, menuisier, demeurant dans le cloître Saint-Thomas-du-Louvre, chez Gaspard Vaniol, maître peintre, marchand privilégié suivant la cour, demeurant rue Saint-Martin, paroisse Saint-Nicolas-Champs., 17 décembre 1646; MC/ET/XXXVI/180; Fol.176
      contrat d'apprentissage; Saint-Martin (rue); Saint-Thomas-du-Louvre (cloître); Vernon (Eure); Boutin, Nicolas; Esneau, Jean; Esneau, Nicolas; Robiot, Elisabeth; Vaniel, Gaspard; commerçant; menuisier; peintre
  - Minutes. 1647, MC/ET/XXXVI/181
    - SAINT NICOLAS DES CHAMPS § Marché pour refaire à neuf les orgues de Saint-Nicolas-des-Champs., 20 juillet 1632; MC/ET/XXXVI/181
      marché
    - EGUILLETIER maître LE NOIR (Roger) § Inventaire après décès, 15 janvier 1647; MC/ET/XXXVI/181
      inventaire; Le Noir, Roger
    - LENOIR (Roger) maître aiguilletier § Inventaire après décès., 15 janvier 1647; MC/ET/XXXVI/181
      inventaire; Lenoir, Roger
    - Engagement de Girard Ganneron, compagnon enlumineur, chez un marchand d'éventails et enlumineur., 1er mars 1647; MC/ET/XXXVI/181
      contrat de travail; Ganneron, Girard; dessinateur; fabricant d'accessoires vestimentaires
    - ENLUMINEUR GANNERON Girard § Contrat d'alloué, 1er mars 1647; MC/ET/XXXVI/181
      Ganneron, Girard
    - GANNERON Girard compagnon enlumineur § Contrat d'alloué de Girard GANNERON chez Eustache Brigogne enlumineur et marchand d'éventail, 1er mars 1647; MC/ET/XXXVI/181
    - BASAC D'ENTRAGUE, 2 mars 1647; MC/ET/XXXVI/181
    - MERCIER - GROSSIER - JOAILLIER (Apprentissage de) § Contrat Apprentissage de MERCIER - GROSSIER - JOAILLIER, 20 mars 1647; MC/ET/XXXVI/181
    - MATHEY (Jean) maître menuisier demeurant rue de Clery, 18 avril 1647; MC/ET/XXXVI/181
      Mathey, Jean
    - GARDE du roi; PERART (Charles) § Inventaire après décès, 11 juillet 1647; MC/ET/XXXVI/181
      inventaire; Perart, Charles
    - PERART (Charles) sieur de Courcelles, garde du roi § Inventaire après décès de Charles PERART, 11 juillet 1647; MC/ET/XXXVI/181
    - MAUPEAU (Nicollas de) conseiller du roi et maître ordinaire en sa chambre des Comptes., 17 juillet 1647; MC/ET/XXXVI/181
      Maupeau, Nicollas de
    - BOURBON (Anne de) femme d'Henri d'Orléans, duc de Longeville § signature à un contrat de mariage, 30 juillet 1647 - 22 août 1647; MC/ET/XXXVI/181
      contrat de mariage; Bourbon, Anne de
    - SECRETAIRE de la duchesse de Longueville CAPRONNIER (Pierre) § Contrat de mariage, 30 juillet 1647; MC/ET/XXXVI/181
      contrat de mariage; Capronnier, Pierre
    - CAPRONNIER (Pierre) sieur de Gauffecourt secrétaire de la duchesse de Longueville § Contrat de mariage de Pierre CAPRONNIER avec Marie de la Rue., 30 juillet 1647; MC/ET/XXXVI/181
    - LA FONTAINE (Michel de), 22 août 1647; MC/ET/XXXVI/181
      La Fontaine, Michel de
    - DUMOUSTIER (Guillaume) sculpteur en cire. § Constitution par .. au nom des enfants de feu Daniel de La Brosse, sculpteur en Cire., 26 août 1647; MC/ET/XXXVI/181
      Dumoustier, Guillaume
    - SCULPTEUR en cire DU MOUSTIER Guillaume § Constitution, 26 août 1647; MC/ET/XXXVI/181
    - AUBRY (Jacques) maître doreur damasquineur demeurant rue de la Ferronnerie § Titre nouvel par. .., 30 août 1647; MC/ET/XXXVI/181
      titre nouvel; Aubry, Jacques
    - DOREUR-DAMASQUINEUR AUBRY Jacques § Titre nouvel, 30 août 1647; MC/ET/XXXVI/181
    - AVOCAT en parlement TEXIER Pierre § Inventaire après décès, 7 septembre 1647; MC/ET/XXXVI/181
    - TEXIER Pierre avocat au parlement, demeurant rue Garancière § Inventaire après décès, 7 septembre 1647; MC/ET/XXXVI/181
      inventaire; Texier, Pierre
    - METEZEAU (Clément) architecte ingénieur du roi demeurant aux galeries du Louvre § Constitution de rente par. .. à Thomas Le Cointe, b. de Paris, 18 septembre 1647; MC/ET/XXXVI/181
      constitution de rente; Metezeau, Clément
    - INGENIEUR ARCHITECTE METEZEAU Clément § Constitution de rente, 18 septembre 1647; MC/ET/XXXVI/181
    - ARCHITECTE, INGENIEUR METEZEAU (Clément) § Constitution de rente, 18 septembre 1647; MC/ET/XXXVI/181
    - CHARVET Sulpice § Mariage., 28 septembre 1647; MC/ET/XXXVI/181
    - DOMA (Louise) femme de Jacques Fauvelet marchand de vins § Inventaire après décès de Louise DOMA, 14 octobre 1647; MC/ET/XXXVI/181
      inventaire; Doma, Louise
    - FAUVELET Jacques marchand de vins DOMA (Louise) § Inventaire après décès de Louise DOMA, 14 octobre 1647; MC/ET/XXXVI/181
    - THOMAIN François maître menuisier § Apprentissage chez..., 25 novembre 1647; MC/ET/XXXVI/181
    - MENUISIER Apprentissage de § Contrat, chez François Thomain., 25 novembre 1647; MC/ET/XXXVI/181
      contrat d'apprentissage; Thomain, François
    - LA TOUR (Pierre de) conseiller et secrétaire du roi, maison couronne de France et de ses finances § Inventaire après décès bibliothèque Tableaux, 12 décembre 1647; MC/ET/XXXVI/181
      inventaire; La Tour, Pierre de
    - SECRETAIRE du roi, conseiller LATOUR (Pierre de) § Inventaire après décès, 12 décembre 1647; MC/ET/XXXVI/181
      inventaire; Latour, Pierre de
  - Minutes. 1648, MC/ET/XXXVI/182
    - MORET Marie § Inventaire après décès de Marie MORET à la requête de Jacques Pignollet, maître fourbisseur garnisseur d'épée, 4 janvier 1648; MC/ET/XXXVI/182
    - ECRIVAIN maître VARET (Noël), 12 janvier 1648; MC/ET/XXXVI/182
      Varet, Noël
    - VARET (Noël) maître écrivain, 12 janvier 1648; MC/ET/XXXVI/182
    - ORANGES ET CITRONS § Paiement jour des caisses d'ORANGES ET CITRONS, 28 janvier 1648; MC/ET/XXXVI/182
    - QUILLERIER (Noël) peintre ordinaire du roi demeurant ds l'enclos du Louvre § Obligation par .. envers Pierre Capronnier., 1er février 1648; MC/ET/XXXVI/182
      obligation; Quillerier, Noël
    - PEINTRE ordinaire QUILLERIER Noël § Obligation, 1er février 1648; MC/ET/XXXVI/182
    - PICART (Louis) marchand orfèvre, bourgeois de Paris, 9 février 1648; MC/ET/XXXVI/182
      Picart, Louis
    - ORFÈVRE marchand, bourgeois de Paris PICART Louis, 9 février 1648; MC/ET/XXXVI/182
    - DUHALGOET Pierre chevalier seigneur de Tiercemont § Contrat de mariage de Pierre DUHALGOET avec Marie Crisante de Prouville, 14 février 1648; MC/ET/XXXVI/182
    - Obligation concernant Barthélémy Heudon, maître peintre., 21 février 1648; MC/ET/XXXVI/182
      obligation; Heudon, Barthélemy; peintre
    - PEINTRE maître HEUDON Barthélémy § Obligation, 21 février 1648; MC/ET/XXXVI/182
    - HEUDON (Barthélemy) maître peintre demeurant à Bois commun, logé rue des Lombards § Obligation par. .., 21 février 1648; MC/ET/XXXVI/182
      obligation; Heudon, Barthélemy
    - MERCIER GROSSIER JOAILLIER § Apprentissage de MERCIER GROSSIER JOAILLIER, 30 mars 1648; MC/ET/XXXVI/182
    - PARIS (Georges) de menuisier § Bail par, 7 avril 1648; MC/ET/XXXVI/182
      bail; Paris, Georges
    - MENUISIER PARIS Georges de § Bail, 7 avril 1648; MC/ET/XXXVI/182
    - Accord concernant Jean Mathieu, graveur en taille douce, demeurant rue Saint-Jacques, paroisse Saint-Séverin, ayant les droits cédés de Toussaint Dona, marchand de vins, et Jacques Fannelay le jeune, aussi marchand de vins, bourgeois de Paris, demeurant sous les piliers de la Tonnelerye en la maison à l'image de Saint-Jean.., 10 avril 1648; MC/ET/XXXVI/182
      accord; Saint-Jacques (rue); Tonnellerie (piliers de la); Dona, Toussaint; Fannelay, Jacques; Mathieu, Jean; graveur; commerçant
    - GRAVEUR en taille douce, bourgeois de Paris MATHIEU Jean § Renonciation à succession; Accord, 10 avril 1648 - 16 avril 1648; MC/ET/XXXVI/182
      accord; Mathieu, Jean
    - Dénonciation de l'accord de communauté entre Jean Mathieu, graveur en taille douce, demeurant rue Saint-Jacques, et Toussaint Dona, marchand de vins, et transfert des droits vers Jean Mathieu., 16 avril 1648; MC/ET/XXXVI/182
      Saint-Jacques (rue); Dona, Toussaint; Mathieu, Jean; graveur; commerçant
    - Déclaration de tansfert de droits dans la communauté créée entre Jean Mathieu, graveur en taille douce, demeurant rue Saint-Jacques, et Toussaint Dona, marchand de vins.., 16 avril 1648; MC/ET/XXXVI/182
      déclaration; Saint-Jacques (rue); Dona, Toussaint; Mathieu, Jean; graveur; commerçant
    - COUTURIERE (Apprentissage de) § Contrat d'Apprentissage de COUTURIERE, 22 avril 1648; MC/ET/XXXVI/182
    - MUIDEBLED (Jean) maître menuisier § Quittance par. .., 29 avril 1648; MC/ET/XXXVI/182
      quittance; Muiddebled, Jean
    - MENUISIER maître MUIDEBLED Jean § Quittance, 29 avril 1648; MC/ET/XXXVI/182
      quittance; Muidebled, Jean
    - BALSAC D'ILLIERS (Léon) § Foi et hommage par Léon BALSAC D'ILLIERS à Gaston d'Orléans, pour le Château de Montlhéry, 15 mai 1648; MC/ET/XXXVI/182
      déclaration féodale; Balzac d'Illiers, Léon de
    - LE GUAY Catherine § Inventaire après décès de Catherine LE GUAY à la requête de Laurent Gentil marchand privilégié suivant la cour, demeurant rue de la Tonnellerie son mari, 19 mai 1648; MC/ET/XXXVI/182
    - QUILLERIER (Noël) peintre ordinaire du roi demeurant ds l'enclos du Louvre § Devis jour la chapelle de la duchesse de Longueville aux Minimes de la place Royale par .., 20 mai 1648; MC/ET/XXXVI/182
      devis; Quillerier, Noël
    - MINIMES de la Place Royale. § Devis des ouvrages de peintures pour la chapelle de la duchesse de Longueville ds l'église des. .., par Noël Quellerier, peintre ordinaire de roi, moyennant 3 000 l., 20 mai 1648; MC/ET/XXXVI/182
      devis; Quellerier, Noël
    - LE GRAS (Anne) § Inventaire après décès, de Anne LE GRAS à la requête de Claude David marchand linger, invent. de la marchandise, 5 juin 1648; MC/ET/XXXVI/182
      inventaire; Le Gras, Anne
    - BALSAC D'ILLIERS (Léon de), 25 juin 1648; MC/ET/XXXVI/182
      Balzac d'Illiers, Léon de
    - TAVERNIER Jeanne § Inventaire après décès de Jeanne TAVERNIER à la requête d'Adrien Gaulché, maître pâtissier demeurant rue des Prêcheurs, 3 août 1648; MC/ET/XXXVI/182
    - Contrat de mariage entre Nicolas Gesnard, compagnon savetier, demeurant rue du Roi-de-Sicile, paroisse Saint-Paul, et Ambroise Lornement, fille de Louis Lornement, maître savetier, demeurant rue de la Ferronnerie, paroisse des Saints-Innocents. Hilaire Pellerin, maître peintre, est témoin au mariage., 9 août 1648; MC/ET/XXXVI/182
      contrat de mariage; Ferronnerie (rue de la); Roi-de-Sicile (rue du); Gesnard, Nicolas; Mornement, Ambroise; Mornement, Louis; Pellerin, Hilaire; peintre; bottier; bottier
    - SAVETIER compagnon GESNARD Nicolas § Contrat de mariage, 9 août 1648; MC/ET/XXXVI/182
    - GESNARD Nicolas compagnon savetier § Contrat de mariage de Nicolas GESNARD avec Ambroise Louvemont, fille d'un savetier, 9 août 1648; MC/ET/XXXVI/182
    - DUTILLET Elye, 12 août 1648; MC/ET/XXXVI/182
    - CARDEL (René) § Contrat de mariage de René CARDEL avec Germaine de Falsugary, 30 août 1648; MC/ET/XXXVI/182
      contrat de mariage; Cardel, René
    - Vente de planches gravées, par Phillipe Huart, marchand de taille douce., 1er octobre 1648; MC/ET/XXXVI/182
      acte de vente; Huart, Philippe; commerçant
    - ECUYER ordinaire BUADE (Roger de) § Contrat de mariage, 13 octobre 1648; MC/ET/XXXVI/182
      contrat de mariage; Buade, Roger de
    - BUADE (Roger de) écuyer ordinaire du duc de Longueville § Contrat de mariage de Roger de BUADE avec Mademoiselle de Bourgneuf, 13 octobre 1648; MC/ET/XXXVI/182
    - HUART (Philippe) marchand de taille douce demeurant à la Villeneuve sur-Graves § Vente par Philippe HUART à Jean Robillard, maître sculpteur et à Jeanne Prailly sa femme, de 9 planches sur cuivre en taille douce representant les cinq sens de nature et les quatre saisons; voir verso, 30 octobre 1648; MC/ET/XXXVI/182
      acte de vente; Huart, Philippe
    - TAILLE DOUCE marchand HUART (Philippe) § Vente, 30 octobre 1648; MC/ET/XXXVI/182
  - Minutes. 1649, MC/ET/XXXVI/183
    - Le VAVASSEUR Michel plombier fontainier § Compte entre Michel Le VAVASSEUR et Louis Beranger, peintre et valet de chambre du roi, au sujet de la tutelle du dit le Vavasseur, 17 avril 1649; MC/ET/XXXVI/183
    - PLOMBIER-FONTANNIER LE VAVASSEUR Michel § Compte entre. .., 17 avril 1649; MC/ET/XXXVI/183
    - POT Robert écuyer sieur de Plenoche § Contrat de mariage de POT Robert avec Colombe le Mire, 26 avril 1649; MC/ET/XXXVI/183
    - Titre nouvel et promesse de paiement d'une rente assise sur une maison sise au faubourg Saint-Antoine, paroisse Saint-Paul, qui appartenait à Maximilien de la Brosse. La rente est due par les nouveaux propriétaires, soit, Guillaume Dumouttier, sculpteur en cire, demeurant rue Jean Beausire, paroisse Saint-Paul, Gervais Lourdet, marchand mercier, demeurant quai de Gesvres, et Jean Chevallier, pâtissier, demeurant faubourg Saint-Antoine, paroisse Saint-Paul., 30 avril 1649; MC/ET/XXXVI/183
      titre nouvel; promesse; Gesvres (quai de); Jean-Beausire (rue); Saint-Antoine (faubourg); Brosse, Maximilien de la; Chevallier, Jean; Dumouttier, Guillaume; Lourdet, Gervais; commerçant; pâtissier; sculpteur
    - SCULPTEUR en cire DU MONSTIER Guillaume § Titre nouvel, 30 avril 1649; MC/ET/XXXVI/183
      titre nouvel
    - DUMONSTIER (Guillaume) sculpteur en cire, demeurant rue Jean Beausire rue sait écrire § Titre nouvel pour le 1/6 d'une maison sise au fbg Saint-Antoine, ayant appartenu à Masunulieu de Brosse., 30 avril 1649; MC/ET/XXXVI/183
      titre nouvel; Dumonstier, Guillaume
    - LE SUEUR (Pierre) tourneur en bois § Contrat de mariage de .. avec Madeleine Desporte, 1er mai 1649; MC/ET/XXXVI/183
      contrat de mariage; Le Sueur, Pierre
    - TOURNEUR en bois, LESUEUR Pierre § Contrat de mariage, 1er mai 1649; MC/ET/XXXVI/183
      contrat de mariage; Lesueur, Pierre
    - BALZAC D'ILLIERS chevalier seigneur d'Entragues § Compte et transaction, 16 juin 1649; MC/ET/XXXVI/183
    - CHEVALIER BALZAC d'ILLIERS § Compte et transaction, 16 juin 1649; MC/ET/XXXVI/183
    - DUVAL Barbe fille majeure § Inventaire après décès de Barbe DUVAL, 12 juillet 1649; MC/ET/XXXVI/183
    - FAUBOURG SAINT DENIS § Mémoire de ce qu'il convient faire à la maison du fbg Saint-Denis, 28 juillet 1649; MC/ET/XXXVI/183
    - MEDECIN CHIMIQUE de PAYEN Hiérosme § Bail à Hiérosme PAYEN, 8 août 1649; MC/ET/XXXVI/183
    - HAMONIER (Rolain) maître enlumineur § Apprentissage chez. .. de Marguerite Denin pour 2 ans, 11 août 1649; MC/ET/XXXVI/183
    - DRAP de SOIE marchand JACQUIER Jacques § Inventaire, 29 septembre 1649; MC/ET/XXXVI/183
    - JACQUIER Jacques décédé marchand de drap de soie § Inventaire de sa femme, au moment de son remariage avec Edme Buguet, 29 septembre 1649; MC/ET/XXXVI/183
    - RIGOLLET Nicolas compagnon peintre § Promesse, 3 novembre 1649; MC/ET/XXXVI/183
    - ORLÉANS (Henry d') duc de Longueville § Echange, 12 novembre 1649; MC/ET/XXXVI/183
      échange; Orléans, Henry d'
    - LE FEFRE Anne veuve de Christophe Giles § Testament, 21 novembre 1649; MC/ET/XXXVI/183
  - Minutes. 1650, janvier - 1651, 14 juin, janvier 1650 - 14 juin 1651; MC/ET/XXXVI/184
    1650, janvier à décembre.
    1651, janvier à 14 juin.
    - HEUDON (Barthélemy) maître peintre et ordinaire des écuries du roi § Titre nouvel par... et par Jeanne de Vaulx, sa femme, pour une rente, 12 janvier 1650; MC/ET/XXXVI/184
      titre nouvel; Heudon, Barthélemy
    - PEINTRE et maître ordinaire des écuries du roi HEUDON Barthélemy § Titre nouvel, 12 janvier 1650; MC/ET/XXXVI/184
    - PALU Anne § Invent. après décès de Anne PALU à la requête de Pierre Coquart, maître sellier lormier, carrossier, demeurant Cloître Saint-Opportune., 10 mars 1650; MC/ET/XXXVI/184
    - BOUQUETIÈRES (Association de) § Société pour dix ans Association de BOUQUETIÈRES de Marie Flocourt, bouquetière de la Reine et Perrette Duquesne, pour le service du roi, de la reine et du duc d'Anjou, à mise égale, 11 mars 1650; MC/ET/XXXVI/184
    - DU JONQUIÉ (Pierre) peintre enlumineur demeurant rue Saint-Martin, par Saint-Merry § Contrat d'apprentissage pour 5 ans chez Pierre DU JONQUIÉ de Guillaume Guerineau fils de René Guerineau marchand en taille douce, 14 mars 1650; MC/ET/XXXVI/184
      contrat d'apprentissage; Du Jonquié, Pierre
    - PEINTRE enlumineur DUJONQUIÉ Pierre § Contrat d'apprentissage, 14 mars 1650; MC/ET/XXXVI/184
    - SOUPIR Renée § Inventaire après décès Renée SOUPIR à la requête de Jacques La Roue écuyer seigneur de la Neuville lieutenant de la Connétablie de France son mari, 16 avril 1650; MC/ET/XXXVI/184
    - LE MAIRE Louis maître peintre et sculpteur demeurant rue des Bons Enfants § Partage., 20 avril 1650; MC/ET/XXXVI/184
      partage; Le Maire, Louis
    - SCULPTEUR et peintre LE MAIRE Louis § Partage, 20 avril 1650; MC/ET/XXXVI/184
      partage
    - PEINTRE et Sculpteur LE MAIRE Louis § Partage, 20 avril 1650; MC/ET/XXXVI/184
    - Bail par Pierre Parque, le jeune, notaire au Châtelet, demeurant rue de la Fromagerie., 25 avril 1650; MC/ET/XXXVI/184
      Date de création de la notice: 2006
      bail; Fromagerie (rue de la); Parque, Pierre; notaire
    - ORLÉANS (Henry d') duc de Longueville, élévation § Marché jour l'hôtel de Blainville, 2 juillet 1650; MC/ET/XXXVI/184
    - REDUCTION DE DETTE à cause de la misère des Temps, 6 juillet 1650; MC/ET/XXXVI/184
    - THOMIN François maître menuisier demeurant rue Troussevache § Bail à. .., 8 juillet 1650; MC/ET/XXXVI/184
    - MENUISIER maître, THOMIN François § Bail à, 8 juillet 1650; MC/ET/XXXVI/184
      bail; Thomin, François
    - AGENT de CHANGE et BANQUE HUET Daniel § Accord Daniel HUET, 14 octobre 1650; MC/ET/XXXVI/184
    - HUET Daniel agent de change et banque § Accord HUET Daniel, 14 octobre 1650; MC/ET/XXXVI/184
    - COCHER et domestique de la duchesse de Montbayon MARTIN, Nicolas de Lorraine § Inventaire après décès, 29 octobre 1650; MC/ET/XXXVI/184
    - MARTIN Nicolas de Lorraine cocher et domestique de la duchesse de Montbayon § Inventaire après décès de Nicolas MARTIN de Lorraine, 29 octobre 1650; MC/ET/XXXVI/184; 4 ff
    - ROGER Nicolas b. de Paris, demeurant rue de la Mortellerie § Inventaire après décès de Nicolas ROGER à la requête d'Anne Guillot, sa veuve., 30 octobre 1650; MC/ET/XXXVI/184
    - MERCIER Jeanne + § Inventaire après décès de Jeanne MERCIER à la requête de Pierre Sise deniers, son mari, demeurant sur le pont Marie, à la maison des 3 pucelles. 6 ff., 8 novembre 1650; MC/ET/XXXVI/184
    - BELLENOE (Emmanuel-Phibert de) apothicaire du roi demeurant rue Saint-Honoré § Inventaire après décès de Catherine Grand cerf sa femme, en leur maison sise rue Saint-Honoré, 22 novembre 1650; MC/ET/XXXVI/184; 12 ff
      inventaire après décès; Bellenoe, Emmanuel-Phibert de
    - MANSART (Guillaume) bourgeois de Paris, demeurant rue Beaubourg § Désistement de plainte de Marie Desclimes contre Simon Quillet qui l'avait rendue enceinte, en présence de Guillaume MANSART moyennant 50 l., 2 décembre 1650; MC/ET/XXXVI/184
      Mansart, Guillaume
    - JATTEAU (Anne) § Inventaire après décès de Anne JATTEAU à la requête d'Antoine Nepveu bourgeois de Paris, demeurant rue Aubry Boucher., 5 février 1651; MC/ET/XXXVI/184
      inventaire; Jatteau, Anne
    - LE MAISTE Estiennette demeurant rue Guérin Boisseau § Inventaire après décès de Estiennette LE MAISTE à la requête de Fleury Legrivel, gagne denier., 6 février 1651; MC/ET/XXXVI/184
    - MASSIEU Philippe maître peintre § Marché pr la chapelle de la Vierge du Cimetière des Innocents, 20 avril 1651; MC/ET/XXXVI/184
    - PEINTRE maître MASSIEU Philippe § Marché, 20 avril 1651; MC/ET/XXXVI/184
    - BAUER Nicolas maître charron § Inventaire après décès de Nicolas BAUER 3ff, 2 mai 1651; MC/ET/XXXVI/184
    - CHARRON maître BAUER Nicolas § Inventaire après décès, 2 mai 1651; MC/ET/XXXVI/184
    - THÉRINES (Antoine de) maître peintre § Bail a rente de terres à Bougival à un fruitier ordinaire de la maison du roi, 16 mai 1651; MC/ET/XXXVI/184
      bail; Thérines, Antoine de
    - PEINTRE maître THORINE Antoine de § Bail, 16 mai 1651; MC/ET/XXXVI/184
      bail; Thorine, Antoine; peintre
    - LORRAINE (Marguerite) femme de Gaston d'Orléans § Conventions avec le duc de Lougenville, 23 mai 1651; MC/ET/XXXVI/184
      Lorraine, Marguerite
  - Minutes. 1644 - 1651, MC/ET/XXXVI/185
    Brevets et actes imparfaits, IIcIII, obligations, plus fragment d'une liasse, obligations I à XV.
    - Obligation par Pierre de Rosny, marchand demeurant à Clichy-en-Lonoy près de Monfermeil, envers Estienne Millard, marchand à Chelles, de la somme de 300 livres pour de la marchandise de vin., 2 janvier 1648; MC/ET/XXXVI/185
      Brevet grossoyé.
      Actes signalés par le personnel du Minutier central des notaires de Paris, 2003-2012 (base de données migrée: voir contexte dans le Plan d’orientation général - Notaires de Paris, guides thématiques du Minutier).
      Date de création de la notice: 2011
      obligation; Chelles (Seine-et-Marne); Clichy-sous-Bois (Seine-Saint-Denis); Rosny, Pierre de; Millard, Etienne; commerçant; commerçant
    - ENLUMINEUR maître HAMONIER Rolin § Apprentissage, 11 août 1649; MC/ET/XXXVI/185
      contrat d'apprentissage; Hamonier, Rolin